【裁判字號】    96,上更(一),398
【裁判日期】    970227
【裁判案由】    違反槍砲彈藥刀械管制條例
【裁判全文】
臺灣高等法院臺中分院刑事判決     96年度上更(一)字第398號
上  訴  人  臺灣彰化地方法院檢察署檢察官
上  訴  人
即  被  告  甲○○
選任辯護人  何孟育律師
上列上訴人因被告違反槍砲彈藥刀械管制條例案件，不服臺灣彰
化地方法院95年度訴字第1619號中華民國96年4月12日第一審判
決（起訴案號：臺灣彰化地方法院檢察署95年度偵字第4498號）
，提起上訴，本院判決後經最高法院撤銷發回，本院更為判決如
下：
    主  文
原判決撤銷。
甲○○未經許可，製造可發射子彈具有殺傷力之改造手槍，處有
期徒刑伍年陸月，併科罰金新臺幣拾萬元，罰金如易服勞役，以
新臺幣壹仟元折算壹日；扣案如附表編號1-4、6-8號所示之物品
，及編號5所示未經試射擊發之土造子彈三顆均沒收。
    事  實
一、甲○○明知未經許可，不得製造可發射子彈具有殺傷力之槍
    枝及子彈，竟於民國（下同）95年2月間某時，前往彰化市
    火車站附近之模型玩具店，以新臺幣（下同）3萬餘元之代
    價，購買4支玩具手槍（購買時槍管均未貫通、無法發射子
    彈）及不具殺傷力之子彈（空包彈）10顆後，即基於製造可
    發射子彈具有殺傷力之槍枝及具有殺傷力之子彈之犯意（製
    造之初並無供犯罪用之意），在其彰化縣大村鄉南勢村南勢
    巷13之2號住處，同時同地以其所有附表編號6、7、8所示之
    工具與槍枝零件，並以換裝土造金屬槍管之改造手法，及在
    彈頭底部鑽洞裝填火藥，再以壓鑄器固定金屬彈頭之方式，
    著手接續改造上開玩具手槍4支及不具殺傷力之子彈10顆，
    而將其中1支改造成具有殺傷力槍枝（附表編號1），其餘3
    支（附表編號2、3、4）則或因欠缺撞針、或因欠缺其他零
    件而未改造完成，致均無法擊發子彈，尚不具殺傷力。並將
    附表編號5所示10顆子彈之其中5顆改造成具有殺傷力（係由
    土造金屬彈殼加裝直徑7.5MM、8.7MM或9MM之金屬彈頭改造
    之土造子彈，均已於鑑定時射擊），其餘5顆則不具殺傷力
    （其中2顆已在鑑定時實際射擊，另3顆則無法射擊）。嗣於
    95 年5月11日下午1時許，為警循線持搜索票在上址查獲，
    並扣得其所有如附表所示之物。
二、案經彰化縣警察局移送臺灣彰化地方法院檢察署檢察官偵查
    起訴。
    理    由
一、按被告之自白，非出於強暴、脅迫、利誘、詐欺、疲勞訊問
    、違法羈押或其他不正之方法，且與事實相符者，得為證據
    ，刑事訴訟法第156條第1項定有明文。本案被告甲○○在原
    審法院審理時，雖以：第1次之警訊筆錄不實在，是1名頭髮
    較少、非製作筆錄之警察要伊承認製造槍彈，與警方配合，
    比較容易交保，伊才為不實之供述等語置辯。被告之原審指
    定辯護人亦為被告辯稱：被告之警訊筆錄乃經誘導，不具證
    據能力等語。另在本院前審審理時，被告之選任辯護人亦以
    ：被告於95年5月11日第1次警訊及同日下午第1次偵訊時，
    固曾自白製造槍、彈之犯行，但被告於第2次偵訊時即改稱
    上開自白係受警方誤導所致，而警員洪詩堯於原審法院審理
    時，亦據證稱在將被告押回警局途中，曾向被告建議要坦承
    且清楚交待工具來源，否則被羈押之可能性很高等語，而賴
    木道為鄉民代表並在地方具有一定勢力，被告並曾為賴木道
    之小弟，則在被告不想得罪賴木道，以及不想被羈押之情形
    下，警員洪詩堯上開「免於受到羈押的建議」已堪造成被告
    精神上之恐懼及壓迫，則被告於95年5月11日第1次警訊及同
    日下午第1次偵訊所為之供述，均不具證據能力等語。第查
    ：本案被告在原審法院最後審理期日，已坦承確有為上開警
    訊筆錄所記載之供述（見原審卷92頁），被告雖辯稱其係因
    警員告知若坦承犯行，交保之機會較大，其復因施用毒品致
    精神恍惚，始為警訊筆錄中之供述等語；惟被告在原審法院
    之準備程序中僅辯稱係遭警方誘導，並未辯稱有因毒癮發作
    而精神恍惚之情事。且關於上開被告於警訊時所為自白之證
    據能力，原審法院傳喚證人即警員洪詩堯到庭經檢察官、被
    告及辯護人詰問，被告與其辯護人亦均未提及其於警詢時正
    值毒癮發作此一情事，被告雖係於95年6月22日偵訊時翻異
    前供，謂其於95年5月11日第1次警詢時所供係出於警察之誘
    導, 但除辯稱：「他們說要我配合他，比較容易交保」、「
    員警告訴我說，按照他們意思來配合，法官、檢察官比較相
    信，他們說關1、2年就出來了」等語（見偵卷第32頁）外，
    被告亦未辯稱有因毒癮發作而致精神恍惚之情形。本案被告
    迄於原審法院最後審理期日與本院前審審理時，再辯稱有此
    情事，尚難採信。又本案被告在95年6月22日偵訊時即已否
    認犯罪，但被告當時仍供稱警員並未對其施加恐嚇及脅迫（
    見偵卷第32頁）；嗣在原審法院審理期間，被告除辯稱係受
    誘導之外，並以書狀及言詞供述：係因義氣，致未供出扣案
    槍、彈係賴木道所寄藏等語（見原審卷第83、92頁）。辯護
    人亦為被告辯稱：被告因不想得罪賴木道，精神上受有壓迫
    及恐懼，致未自始即供出實情云云，此部分辯護意旨，亦為
    本院所不採。此外，就被告及選任辯護人所辯：係因警員告
    知如其承認，交保之機會較大，其始在警訊及第1次偵訊時
    為上開筆錄所記載之供述乙情，亦經原審法院傳訊證人洪詩
    堯到庭證稱：其自查獲現場回警局之途中，一路上有與被告
    交談，因被告在回警局途中，否認有製造行為，伊因本案有
    查獲工具，故乃向被告建議應將扣案物品之來龍去脈交代清
    楚、要坦白，如果沒有坦白，因為事證明確，被羈押之可能
    性會很大等語綦詳（見原審卷第43頁）；且經交互詰問程序
    ，被告表示並無問題要詰問證人洪詩堯，其對於證人洪詩堯
    上開證述亦表示無意見（見原審卷第44頁）；上開各情均有
    原審法院審判期日筆錄在卷可憑。依據證人洪詩堯之上開證
    詞，其僅建議被告據實供述案情，要將扣案物品之來龍去脈
    交代清楚，並未要被告為不實之供述，尤未要求被告為警訊
    筆錄所記載之供述，雖曾告以如不坦白，因為事證明確，被
    羈押之可能性會很大等語；但本案除經警查扣上開槍枝、子
    彈及零件外，另又扣得改造槍枝、子彈之工具，如被告未據
    實供述，檢察官恐會以偽造、變造證據或勾串共犯、證人之
    虞為理由，向法院聲請羈押，實際上確亦有此可能，惟此一
    情形尚與以脅迫、利誘使被告為不實供述之情形有間。況製
    造槍枝、子彈之刑責不輕，被告係已滿30歲之成年人，謂其
    會因恐被聲請羈押，即甘願違反真實，而承認製造槍枝、子
    彈致陷己於罪，此亦不合情理。被告及其辯護人此部分所辯
    ，不足採信，上開被告於警詢及偵查筆錄中之自白，自得為
    證據。
二、訊據上訴人即被告甲○○（下稱被告）固坦承於上揭時地持
    有槍彈為警查獲之事實不諱，惟矢口否認有何製造槍彈犯行
    ，辯稱：伊係遭警方誘導，始供承將槍管打通及製造子彈，
    然扣案之槍彈係伊至警局時，依鑑識人員指導組裝而成，實
    則上開槍彈係賴木道所寄藏，伊未曾加以改造，賴木道於95
    年2、3月競選彰化縣大村鄉鄉長期間，為避免上開槍彈遭警
    查獲而寄放於伊住處，因伊係賴木道小弟，亦唯恐親人安全
    遭危害，無從拒絕，始自斯時起持有上開槍、彈，因基於與
    賴木道為鄰居朋友之義氣，而未於偵查階段供出上情，茲考
    量製造槍彈罪之刑期頗長，尚有家人亟待照顧，始供出實情
    云云。經查：
(一)上開扣案物品均屬被告所有，扣案之槍枝及子彈均係被告所
    改造，扣案之工具與零件係被告用以改造槍枝及子彈之器物
    ，被告係於95年2月間某時，在彰化縣彰化市彰化火車站附
    近之某模型玩具店內，以3萬餘元之代價，購買4支玩具手槍
    及不具殺傷力之10顆子彈（空包彈）後，在其上址住處加以
    改造等情，業經被告於警訊、及檢察官第1次偵訊時坦承不
    諱（見警卷第4、5頁，偵卷第11、12頁），並有臺灣彰化地
    方法院搜索票、彰化縣警察局搜索扣押筆錄、扣押物品目錄
    、扣押物品照片、及內政部警政署刑事警察局95 年6月27日
    刑鑑字第0950070691號槍彈鑑定書、95年12月4日刑鑑字第
    0950165918號函（見警卷18、19頁、偵卷45- 50頁、原審卷
    第55頁）在卷可稽，又有上開槍、彈等物扣案可憑。
(二)被告嗣於偵、審中雖翻異前詞，矢口否認有何前述製造槍、
    彈之犯行，以上開情詞為辯。然查：
(１)被告及選任辯護人就被告上開警訊及偵訊筆錄之證據能力所
    為辯解，為本院所不採，其理由已如前述。
(２)被告曾為證人賴木道之小弟乙節，雖經原審法院於94年度訴
    字第279號、本院95年度上訴字第1863號關於被告另涉妨害
    自由罪之刑案判決中所認定（見原審卷第22-25頁、100-107
    頁），惟尚無從因此即認定本案經警查扣之扣押物品，即係
    證人賴木道所寄放。且被告雖在檢察官偵訊時，即已否認犯
    罪，並辯稱其自白改造手槍及子彈係受誘導（見偵卷第31頁
    ），惟經檢察官指揮員警就此再為訊問、調查，被告於嗣後
    之警訊時雖供稱其係受警員洪詩堯之誤導致為改造槍枝及子
    彈之不實供述等語，然被告在上開警訊仍供承經警查扣之扣
    押物係其所有（見偵卷第43、44頁），並未辯稱係賴木道所
    寄放。即便本案經公訴人起訴，被告於原審法院準備程序時
    仍未辯稱扣案物品係證人賴木道所寄放，而係供稱：「實際
    狀況是我去購買玩具手槍4把，都是在同1個玩具店購買的，
    我購買手槍的時候就送我10顆子彈、消音器，而當時子彈的
    彈頭都會掉下來，我就去找他們，他就再送1個可以將彈頭
    壓緊的工具」、「工具的部分，就是我家裡本來就有的」、
    「這4把改造手槍、子彈、消音器，我都是向他（指《阿澤
    》）購買的」等語（見原審卷第17頁）；則其嗣後再辯稱扣
    案物品係賴木道所寄放云云，自難遽予採信。況被告嗣後在
    原審法院審理時，就其先前所以未供出係賴木道所寄放之原
    因，或供稱：係因害怕賴木道會傷害其家人（見原審卷第45
    頁），或供稱：係因講義氣（見原審卷第83、92頁），前後
    所供不一，被告復曾於原審法院供述：「我另外在（95年）
    7月間也有管訓案件，與本案的槍枝相同，當時我請賴木道
    幫我請律師，但是他不肯，．．．而且本案賴木道與賴軍譽
    還作秘密證人，舉證我白吃白喝，我才會被移送感訓．．．
    」等語（見原審卷第45頁），若本件扣案物品確係證人賴木
    道所寄放，何以被告於原審法院95年10月11日之準備程序，
    尚供稱：「實際狀況是我去購買玩具手槍4把，都是在同1個
    玩具店購買的，我購買手槍的時候就送我10顆子彈、消音器
    ，而當時子彈的彈頭都會掉下來，我就去找他們，他就再送
    1個可以將彈頭壓緊的工具」、「工具的部分，就是我家裡
    本來就有的」、「這4把改造手槍、子彈、消音器，我都是
    向他（指《阿澤》）購買的」等語？況證人賴木道於原審法
    院審理時已結證：其於3、5年前，曾至被告上址住處泡茶聊
    天，後來就很少聯繫，95年選舉彰化縣大村鄉鄉民代表時，
    曾因拜票之故再赴被告上址住處，然未曾交付槍彈或其他違
    禁物品與被告等語（見原審卷第88-90頁）。本案亦無證據
    足堪認定證人賴木道上開所證不實。則被告就此部分所為之
    上開辯解，自難採信。
(３)又本案經警查扣之槍彈，經送內政部警政署刑事警察局鑑定
    結果：「送鑑改造手槍（成品）1支（槍枝管制編號00000
    00000號，如附表編號1所示），認係仿BERETTA廠84型半自
    動手槍製造之槍枝，換裝土造金屬槍管而成之改造手槍，經
    以性能檢驗法、試射法鑑驗，機械性能良好，可供擊發適用
    子彈使用，認具殺傷力」、「送鑑改造手槍（成品）1支（
    槍枝管制編號：0000000000號，如附表編號2所示），認係
    仿GLOCK廠27型半自動手槍製造之槍枝，換裝土造金屬槍管
    而成之改造手槍，經以性能檢驗法、試射法鑑驗及檢視，欠
    缺撞針，無法供擊發適用子彈使用，認不具殺傷力」、「送
    鑑改造手槍（半成品）1支（槍枝管制編號0000000000，如
    附表編號3所示），經以性能檢驗法、試射法鑑驗，認係仿
    GLOCK廠27型半自動手槍製造之槍枝槍身、滑套（無槍機）
    及彈匣等零件」、「送鑑改造手槍1支（槍枝管制編號00000
    00000號，如附表編號4所示），經以性能檢驗法、試射法鑑
    驗，認係仿BERETTA廠M9型半自動手槍製造之槍枝槍身、復
    進簧、復進簧導桿、土造金屬槍管及仿BREETTA廠84型半自
    動手槍製造之槍枝槍管（內具阻鐵）及彈簧等物件」、「送
    鑑改造子彈6顆，認均係土造子彈，均具直徑約9MM之金屬彈
    頭，採樣2顆試射，1顆可擊發，有殺傷力，另1顆無法擊發
    ，認不具殺傷力」、「送鑑改造子彈3顆，認均係土造子彈
    ，均具直徑約8.7MM之金屬彈頭，採樣1顆試射，無法擊發，
    認不具殺傷力」、「送鑑改造子彈1顆，認係土造子彈，具
    直徑約7.5MM之金屬彈頭，經試射，可擊發，認具殺傷力」
    ，有內政部警政署刑事警察局95年6月27日刑鑑字第0950070
    691號槍彈鑑定書在卷可稽（見偵卷第45-47頁）。復經原審
    法院將未經實際試射之上開6顆土造子彈（即直徑約9MM金屬
    彈頭之土造子彈4顆、及直徑約8.7MM金屬彈頭之土造子彈2
    顆）送請內政部警政署刑事警察局試射鑑驗之結果，認其中
    3顆可擊發，具有殺傷力；另2顆可擊發，但因發射動能不足
    ，不具殺傷力；另1顆則無法擊發，不具殺傷力，此情亦有
    內政部警政署刑事警察局95年12月4日刑鑑字第0950165 918
    號函在卷可據（見原審卷第55頁）。依據上開鑑定結果，本
    案經警查扣之改造手槍，其中1支已改造完成並具有殺傷力
    （指附表編號1），其餘3支（指附表編號2、3、4）則或因
    欠缺撞針、或因欠缺其他零件而未改造完成，致均無法供擊
    發適用子彈使用，尚不具殺傷力；至於改造子彈10顆，均具
    金屬彈頭，並裝填火藥，經實際試射，其中5顆已具殺傷力
    ，其餘5顆則尚不具殺傷力；上開各情均堪認定。又扣案如
    附表編號6所示之槍管2支、滅音管2支、彈簧5條，均為改造
    槍枝之零件；附表編號7所示之壓鑄器1臺係改造子彈之工具
    ，銅條1支係供製造彈頭之用；附表編號8所示之旋轉器1組
    、螺絲起子9支、銼刀2支、鋸條1支、榔頭1支、鉗子1支、
    砂輪1片、固定器1組、鑽床1臺、鑽頭2支，則為改造槍枝、
    子彈共用之常見工具。本案被告既被查獲上開改造手槍、子
    彈之常見工具與零件，其中附表編號4、5所示之改造手槍半
    成品非為進一步改造，尚難認有持有之動機；附表編號6所
    示之槍管2支、滅音管2支、彈簧5條亦明顯係為改造槍枝之
    用；另附表編號7所示之銅條1支，亦明顯係供製造彈頭之用
    。且查獲本案之員警洪詩堯亦在原審法院證稱：「（提示搜
    索扣押筆錄，何人搜索到本案的槍械？）是我搜索的，因為
    該槍械是放在旁邊的廢機車置物箱內。我所搜索到的物品如
    扣押筆錄所載的物品。從編號第8到第15都是我所搜索查獲
    」、「當時被告有承認置物箱內的東西都是他所有的」、「
    （本案是先查獲到槍械，才查到工具？）是的」、「（查到
    工具）當時被告也有在現場」、「當時也有確認（這些工具
    是否為被告所有）」、「編號16在工寮裡面，而17到27都是
    在被告的住處前面的屋簷下，1到7是在被告住處房間內」、
    「（發現編號16工寮裡面還有放什麼東西？）如同卷內照片
    所示。該處是開放式可以看得到的東西，鑽床平檯上鑽台還
    有新的銅屑」、「（鑽床平台上有新的銅屑，是否與扣案的
    子彈材質相符？）顏色相同，至於質地上是否相同，無法判
    斷」、「編號17屋簷下有查獲子彈的壓鑄器，是在把彈頭與
    彈殼壓在一起，還有銅條，是我認為與製造槍彈的相關物品
    ，才會扣押」、「離機車約1、2公尺就可以看到鑽床」、「
    扣案物品在查獲現場的時候，有關貝瑞塔該支手槍（管制編
    號0000 000000）槍身和槍管是分開的，我們帶回警局後，
    我們有請被告將貝瑞塔槍管和槍身組合起來。我印象中被告
    很熟練的就組裝起來，我們並沒有指定被告要用那個槍組用
    哪個槍身」等情（見原審卷第42-44頁）。依據上開證據，
    足堪認定被告確有於上開時、地，以其所有附表編號6、8所
    示之工具與槍枝零件，並以換裝土造金屬槍管之改造手法，
    在其彰化縣大村鄉南勢村南勢巷13之2號住處，著手接續改
    造上開玩具手槍4支，並完成其中1支具有殺傷力（指附表編
    號1），另又將將其所購買原不具殺傷力之子彈10顆，以其
    所有之附表編號7、8所示工具，在彈頭底部鑽洞裝填火藥，
    再以壓鑄器固定金屬彈頭之方式，接續著手製造如附表編號
    5所示之子彈，並於著手改造後，完成其中5顆具有殺傷力，
    其餘5顆則尚不具殺傷力，事證至臻明瞭。被告聲請本院將
    扣案之鑽床送請鑑定能否改造槍械，但鑽床確有鑽、磨金屬
    器械之功能，此為吾人日常生活可知之事項，本院認無鑑定
    之必要，併此敘明。
三、核被告所為，係犯槍砲彈藥刀械管制條例第8條第1項之未經
    許可製造槍枝罪、及同條例第12條第1項之未經許可製造子
    彈罪。被告製造槍枝主要組成零件之行為，係其進而製造槍
    枝之部分行為，已被吸收而不另論罪；被告製造槍枝、子彈
    之後而持有槍枝、子彈，及其持有槍枝主要組成零件之低度
    行為，均分別被其製造槍枝、子彈之高度行為所吸收，亦均
    不另論罪。又被告接續製造槍枝、子彈，各舉動之獨立性極
    為薄弱，依一般社會健全觀念，難以強行分離，應均係分別
    基於單一犯意所接續進行之數個舉動，應論以未經許可製造
    槍枝一罪、及未經許可製造子彈一罪。被告同時同地製造槍
    枝及子彈，所犯上開二罪屬一行為觸犯數罪名，應依刑法第
    55條規定（按該條關於想像競合犯部分並未修正）從一重之
    製造槍枝罪論處。
四、查被告行為後，於94年2月2日修正公布之刑法自95年7 月1
    日施行。按行為後法律有變更者，適用行為時之法律，但行
    為後之法律有利於行為人者，適用最有利於行為人之法律，
    現行刑法第2條第1項訂有明文。此條規定乃與刑法第1條罪
    刑法定主義契合，而貫徹法律禁止溯及既往原則，係規範行
    為後法律變更所生新舊法律比較適用之準據法，是刑法第2
    條本身雖經修正，但刑法第2條既屬適用法律之準據法，本
    身尚無比較新舊法之問題，應一律適用裁判時之現行刑法第
    2條規定以決定適用之刑罰法律。又以本次刑法修正之比較
    新舊法，應就罪刑有關之共犯、未遂犯、牽連犯、連續犯、
    結合犯，以及累犯加重、自首減輕暨其他法定加減原因（如
    身分加減）與加減例等一切情形，綜其全部罪刑之結果而為
    比較，最高法院95年5月23日95年度第8次刑庭會議決議可資
    參照。茲就本案有關之新舊法比較部分，臚列如下：
(一)被告所犯製造改造手槍及製造子彈二罪之法定刑中關於併科
    罰金刑最低額部分，依修正後刑法第33條第5款規定「罰金
    ：新臺幣1,000元以上，以100元計算之」，較修正前刑法第
    33條第5款規定「罰金：1元以上」為重。比較新舊法結果，
    以修正前規定較有於被告。
(二)關於刑法第42條易服勞役之規定，依被告行為時之法律，即
    修正前刑法第42第2項前段及修正前罰金罰鍰提高標準條例
    第2條前段，易服勞役之折算標準最高為銀元300元即新臺幣
    900元，最低為銀元100元即新臺幣300元。惟修正後刑法第
    42條第3項前段規定「易服勞役以新臺幣1,000元、2,000元
    或3,000元折算1日」，比較修正前、後之易服勞役折算標準
    ，適用修正後之規定，對被告較為有利。
(三)另按從刑附屬於主刑，除法律有特別規定者外，依主刑所適
    用之法律即適用新法，則沒收部分，應適用修正後刑法第38
    條第1項第1、2款。
五、原審判決就被告所犯予以論罪科刑，固屬有見，惟原審未究
    明被告所犯二罪係同時同地所犯之想像競合犯，乃以數罪分
    論併罰，認事用法尚屬有誤。被告上訴否認犯罪，雖無可採
    ，然公訴人上訴意旨略以原審就被告所犯2罪未依想像競合
    犯關係從一重處斷，認事用法尚有未洽等語指摘原判決不當
    ，則有理由，本院仍將原判決撤銷改判。爰審酌被告之素行
    、犯罪之手段、非法製造槍枝、子彈之犯罪情節、所犯對社
    會治安所生潛在危害程度、及其犯罪後之態度等一切犯罪情
    狀，量處如主文第2項所示之刑，並就併科罰金部分，諭知
    易服勞役之折算標準。扣案如附表編號1所示之物，係違禁
    物及編號2、3、4、6所示之物品，其中之土造金屬槍管，係
    屬槍枝之主要組成零件，有內政部警政署95年11月21日內授
    警字第0950871689號函1件附卷可稽，亦屬違禁物，均應依
    刑法第38條第1項第1款之規定宣告沒收；至於其餘部分，則
    係被告所有供其改造槍枝使用之物，應依同條項第2款之規
    定宣告沒收。編號5所示之改造子彈，除無法擊發之子彈3顆
    ，係被告所有並供製造子彈所用之物，仍應依刑法第38條第
    1 項第2款規定宣告沒收之外，其餘子彈既均已在鑑定時實
    際試射，不另為沒收之宣告。另編號7所示之扣押物品，係
    被告所有供製造子彈使用之物，編號8所示之扣押物品，係
    被告所有供改造槍枝及製造子彈使用之物，亦均應依同條項
    第2款規定宣告沒收；扣案之皮包1個，雖係被告所有，但與
    本案被告上開犯罪並無直接關係，不為沒收之宣告。其餘扣
    案之白色粉末1包、注射針筒7支、夾鏈袋2只、安非他命吸
    食器1組、塑膠鏟管1支、玻璃球管1支等物，與被告上開違
    反槍砲彈藥刀械管制條例案件並無關聯，亦不於本案宣告沒
    收。
據上論斷，應依刑事訴訟法第369條第1項前段、第364條、第299
條第1項前段、槍砲彈藥刀械管制條例第8條第1項、第12條第1項
，刑法第11條前段、第2條第1項但書、第55條、第42條第3項、
第38條第1項第1、2款，判決如主文。
本案經檢察官乙○○到庭執行職務。
中    華    民    國    97    年    2     月    27    日
            刑事第十庭    審判長法  官  林  照  明
                                法  官  郭  瑞  祥
                                法  官  林  欽  章
上列正本證明與原本無異。
如不服本判決應於收受送達後10日內向本院提出上訴狀，其未敘
述上訴之理由者並得於提起上訴後10日內向本院補提理由書（均
須按他造當事人之人數附繕本）。
                                書記官  許  哲  禎
中    華    民    國    97    年    2     月    27    日
附表：
  ┌──┬──────────────────────┐
  │編號│ 扣 案 物                                   │
  ├──┼──────────────────────┤
  │1   │仿BERETTA 廠84型半自動手槍製造之槍枝換裝土造│
  │    │金屬槍管而成之改造手槍（槍枝管制編號：110215│
  │    │5912）1 枝，機械性能良好，可供擊發適用子彈使│
  │    │用，具殺傷力。                              │
  ├──┼──────────────────────┤
  │2   │仿GLOCK 廠27型半自動手槍製造之槍枝換裝土造金│
  │    │屬槍管而成之改造手槍（槍枝管制編號：00000000│
  │    │13）1 枝，欠缺撞針，無法供擊發適用子彈使用，│
  │    │認不具殺傷力。                              │
  ├──┼──────────────────────┤
  │3   │仿GLOCK 廠27型半自動手槍製造之槍枝槍身、滑套│
  │    │（無槍機）及彈匣等零件（槍枝管制編號：110215│
  │    │5914）1枝。                                 │
  ├──┼──────────────────────┤
  │4   │仿BERETTA廠M9型半自動手槍製造之槍枝槍身、復 │
  │    │進簧、復進簧導桿、土造金屬槍管及仿BERETTA 廠│
  │    │84型半自動手槍製造之槍枝槍管（內具阻鐵）及彈│
  │    │簧等物件（槍枝管制編號：0000000000）1枝。   │
  ├──┼──────────────────────┤
  │5   │改造子彈10顆。其中具直徑約9mm 之金屬彈頭者有│
  │    │6顆；具直徑約8.7mm之金屬彈頭者有3顆；具直徑 │
  │    │約7.5 mm之金屬彈頭者有1顆。                 │
  ├──┼──────────────────────┤
  │6   │槍管2支、滅音管2支、彈簧5條                 │
  ├──┼──────────────────────┤
  │7   │壓鑄器1 臺、銅條1 支。                      │
  ├──┼──────────────────────┤
  │8   │旋轉器1組、螺絲起子9支、銼刀2支、鋸條1支、榔│
  │    │頭1支、鉗子1支、砂輪1片、固定器1組、鑽床1臺 │
  │    │、鑽頭2支。                                 │
  └──┴──────────────────────┘
附錄論罪科刑法條：
槍砲彈藥刀械管制條例第八條第一項：
未經許可，製造、販賣或運輸鋼筆槍、瓦斯槍、麻醉槍、獵槍、
空氣槍或第四條第一項第一款所定其他可發射金屬或子彈具有殺
傷力之各式槍砲者，處無期徒刑或五年以上有期徒刑，併科新臺
幣一千萬元以下罰金。


司法院資訊處製作；財團法人民間司法改革基金會備份。
